最高法院刑事判決　　　　　　九十六年度台上字第六三五七號
上　訴　人　甲○○
選任辯護人　余淑杏律師
　　　　　　羅詩蘋律師
上列上訴人因違反槍砲彈藥刀械管制條例案件，不服台灣高等法
院中華民國九十五年六月九日第二審判決（九十五年度上訴字第
一二０六號，起訴案號：台灣板橋地方法院檢察署九十三年度偵
字第一五三四五號「原判決誤載為第七一四八號」），提起上訴
，本院判決如下：
    主  文
上訴駁回。
    理  由
按刑事訴訟法第三百七十七條規定，上訴於第三審法院，非以判
決違背法令為理由，不得為之。是提起第三審上訴，應以原判決
違背法令為理由，係屬法定要件。如果上訴理由狀並未依據卷內
訴訟資料，具體指摘原判決不適用何種法則或如何適用不當，或
所指摘原判決違法情事，顯與法律規定得為第三審上訴理由之違
法情形，不相適合時，均應認其上訴為違背法律上之程式，予以
駁回。本件原判決認定上訴人於民國九十年八月間某日，在桃園
縣桃園市○○路十八號三樓，自案外人劉國珍（已於九十一年四
月十六日死亡）處收受口徑九mm之制式子彈一顆而持有之。復另
行起意，基於製造可發射子彈具有殺傷力槍枝及子彈之概括犯意
，自九十二年十二月間起至九十三年一月間止，將先後購買之玩
具手槍及屬於爆裂物主要組成零件之火藥、其他零件，多次分別
改造成具殺傷力之手槍及子彈，嗣經警循線查獲等情。因而撤銷
第一審關於連續未經許可，製造可發射子彈具有殺傷力之改造槍
枝罪刑及未經許可，持有槍砲主要組成零件部分之判決，改判依
行為時連續犯及牽連犯之規定，從一重論處上訴人連續未經許可
，製造可發射子彈具有殺傷力之改造槍枝（累犯）罪刑；另維持
第一審論處上訴人未經許可，持有子彈（累犯）罪刑部分之判決
，駁回上訴人關於此部分之第二審上訴，已綜核全部卷證資料，
詳加斟酌論斷，敘明其所憑之證據及認定之理由。從形式上觀察
，並無違法情形存在。上訴意旨略謂：上訴人第二次警詢筆錄，
並未全程錄音，顯無證據能力，原判決採為論罪之依據，判決違
法；上訴人係在員警尚未訊問前即主動告知尚有部分未發覺之犯
罪，上訴人本件犯行，應有自首減刑之適用，原判決認非自首，
判決理由不備等語。惟查上訴人於九十三年四月二十一日第二、
三次警詢筆錄，經第一審法院勘驗結果，認警方大致依上訴人所
答詢內容製作筆錄，從錄音內容，警方應無不正取供之情形等情
，有該勘驗筆錄在卷足憑。原判決依憑上開勘驗筆錄及其他卷存
證據資料，認上訴人上開警詢筆錄，具有證據能力，核無違誤，
不容上訴人片面指摘其為違法。又原判決既認定上訴人係經警在
車上當場查獲其持有部分扣案之槍枝及子彈，且該當場查獲部分
與另在上訴人住處查獲之槍彈部分行為間有裁判上一罪之關係。
則上訴人本件犯行既已部分被發覺，縱事後主動或被動供出其餘
未發覺之部分犯罪行為，已不符合刑法第六十二條「未發覺之罪
」之規定，原判決未適用自首規定，難謂有何違法之處。上訴意
旨未依卷內訴訟資料為具體之指摘，徒憑己意，就原判決已經調
查說明事項或屬原審採證認事職權之適法行使，任意指摘為違法
，重為單純事實上之爭辯，自不足據以辨認原判決已具備違背法
令之形式要件。應認本件上訴違背法律上之程式，予以駁回。
據上論結，應依刑事訴訟法第三百九十五條前段，判決如主文。
中　　華　　民　　國　九十六　年　 十一 　月  二十二  日
                      最高法院刑事第七庭
                          審判長法官  張　淳　淙
                                法官  劉　介　民
                                法官  張　春　福
                                法官  蔡　彩　貞
                                法官  蕭　仰　歸
      本件正本證明與原本無異
                                      書  記  官
中　　華　　民　　國　九十六　年　 十一　 月  二十七  日
                                                     ｍ
